【裁判字號】    88,易,3669
【裁判日期】    891020
【裁判案由】    詐欺
【裁判全文】
台灣台中地方法院刑事判決                        八十八年度易字第三六六九號
    公  訴  人  臺灣臺中地方法院檢察署檢察官
    被      告  乙○○
右列被告因詐欺案件，經檢察官提起公訴（八十八年度偵字第二一二六七號），本院
判決如左：
    主  文
乙○○意圖為自己不法之所有，以詐術使人將本人之物交付，處有期徒刑肆月。
    事  實
一、乙○○於民國（下同）八十六年間曾犯詐欺罪，經台灣高等法院台中分院判處有
    期徒刑三月，緩刑二年確定，於緩刑期間，詎仍不知悔改。明知已無支付能力，
    竟意圖為自己不法之所有，於八十七年四月間，在台北市○○路○段一０五號五
    樓洪宏良所經營之瑞興科技股份有限公司（以下稱瑞興公司），以其所經營之奇
    點子廣告股份有限公司（登記負責人為彭垂勳，以下稱奇點子公司）名義，向瑞
    興公司佯稱訂購「數字顯示皮革藍」五百組，總價新台幣（下同）四十三萬五千
    元，並交付奇點子公司所簽發之支票一紙，致瑞興公司不疑有詐，將上開貨物全
    數交付前往瑞興公司取貨之乙○○收受。屆期因支票不獲兌現，且乙○○亦避不
    見面，瑞興公司始知受騙。
二、案經瑞興公司報請臺灣臺中地方法院檢察署檢察官偵查起訴。
    理  由
一、訊據被告乙○○對於右揭時地向瑞興公司收受五百組貨物，且支票屆期不獲兌現
    之事實供承不諱，惟矢口否認有何詐欺犯行，並辯稱：因瑞興公司要求友人王月
    姝簽發同額本票，且拒不返還，遂拒絕支付上開票款，復遭他人倒債，故未能如
    期支付票款云云。經查，右揭事實業據告訴代理人甲○○指訴稽詳，並有出貨單
    、支票及退票理由單等影本在卷可稽。次查，依證人王月姝、彭垂勳於台灣台北
    地方法院檢察署八十七年度偵字第一七七二０號及八十八年度偵緝字第二三號案
    件中供稱：乙○○所交付告訴人之上開奇點子公司票據屆期不獲兌現後，曾持奇
    點子公司之他紙支票向告訴人公司進行換票等情，及本件被告於八十七年四月三
    日向告訴人訂貨並取得該批貨物後，至八十七年四月十日票據發票日屆期止，僅
    七日，隨即無法支付上開貨款，復於支票不獲兌現後，另持發票日八十七年四月
    二十五日之支票前往換票一事，既為被告所不爭，苟被告係因友人王月姝曾代為
    簽發本票藉此擔保系爭貨款，且對方拒絕退還該本票，而拒不付款，理當自取貨
    起即八十七年四月三日至票據屆期即八十七年四月十日止，與告訴人交涉，或將
    票款攜往告訴人公司當面交付貨款並取回支票及本票之方式為之，然本件被告自
    取得上開貨物起，至票據不獲兌現後，始出面與彭垂勳共同前往向告訴人進行換
    票事宜，屆期復未能兌現，再佐以，被告雖自承其所經營之奇點子公司自八十七
    年五月間起，財務即有困難等情，然參酌本件被告於八十七年四月三日向他人訂
    購貨物，於七日後，即無力支付貨款，顯見被告之奇點子公司財務情形，自八十
    七年四月間起，已產生困窘，被告仍率爾向告訴人訂購總價計四十三萬五千元之
    貨物，對於奇點子公司將無資力支付此部分貨款，顯為被告所明知，再依告訴人
    所述，被告取得貨物當天，隨即發現奇點子公司曾有退票紀錄，要求被告先行支
    付現金或將貨物先行退回，均遭奇點子公司員工表示，貨物已遭被告運往南部，
    無法聯絡等情，被告亦不否認取得之貨物均已送往南部廠商一事，被告既為奇點
    子公司之實際負責人，對於告訴人公司要求將貨物退回一事，公司員工豈有不告
    知之理，然被告既明知本身將無支付貨款之能力，又拒絕將貨物返還，足見其主
    觀上有不法所有之意圖甚明。綜上所述，被告雖於本院審理中空言否認，所辯無
    非臨訟畏罪飾卸之詞，要無足採，事證已臻明確，被告犯行洵堪認定。
二、核被告乙○○所為，係犯刑法第三百三十九條第一項之詐欺取財罪。爰審酌被告
    罪之動機、目的、手段、所生危害及犯罪後已返還部分貨款予告訴人之態度等一
    切情狀，量處如主文所示之刑。
據上論斷，應依刑事訴訟法第二百九十九條第一項前段、刑法第三百三十九條第一項
，罰金罰鍰提高標準條例第一條前段，判決如主文。
中    華    民    國      八十九      年      十      月      二十      日
                                      台灣台中地方法院刑事第二庭
                                              法  官  林  靜  芬
右正本證明與原本無異。
如不服本判決，應於判決送達後十日內向本院提出上訴狀，上訴於臺灣高等法院臺中
分院(須附繕本)。
                                              書記官
中    華    民    國      八十九      年      十      月      二十三    日
附錄論罪科刑實體法條文：
中華民國刑法第三百三十九條
 (普通詐欺罪)
意圖為自己或第三人不法之所有，以詐術使人將本人或第三人之物交付者，處五年以
下有期徒刑、拘役或科或併科一千元以下罰金。
以前項方法得財產上不法之利益或使第三人得之者，亦同。
前二項之未遂犯罰之。


司法院資訊處製作；財團法人民間司法改革基金會備份。
